# 陈版主：IFRS下销售商品发生的运费可否列示为Cost of Sales

提问人：dreamerealist 时间：2014-05-10 20:06:15
IAS2 第 15 和 16 段提到： Examples of costs excluded from the cost of inventories and recognised as expenses in the period in which they are incurred are: (d) selling costs.
因此：销售商品发生的运费明显不能计入存货的成本，而是在发生的时候费用化。但我的问题是：这个费用化应该列示为Cost of sales 还是Other expense（当然Other expense如果拆分列示更详细一点，就列示为Selling expense）。
（我遇到的案例是，客户原先采用US GAAP，并将上述运费列示为Other expense，现在他们要转换成IFRS，就将运费更改列示为Cost of sales。 我不熟悉也暂不关心US GAAP的规定，我的问题在于IFRS与怎么列示。）

回答人：chenyiwei
IFRS下对这一问题应没有明确规定，关键是一旦确定某一种列报方式后，就应当一贯运用。